【裁判字號】    97,審易,1610
【裁判日期】    971017
【裁判案由】    竊盜
【裁判全文】
臺灣高雄地方法院刑事判決            97年度審易字第1610號
公  訴  人  臺灣高雄地方法院檢察署檢察官
被      告  乙○○
上列被告因竊盜案件，經檢察官提起公訴（97年度偵字第18073
號、第19627 號），本院判決如下：
    主  文
乙○○犯竊盜罪，累犯，處有期徒刑肆月；又犯竊盜罪，累犯，
處有期徒刑柒月，扣案之手電筒壹支沒收。應執行有期徒刑拾月
，扣案之手電筒壹支沒收。
    事  實
一、乙○○前因竊盜案件，經本院以95年度易字第1463號判決，
    判處有期徒刑8 月確定，另因毒品危害防制條例案件，經本
    院以95年度訴字第3633號判決，判處有期徒刑1 年確定，並
    經本院以96年度聲減字第3206號裁定，就上開2 案予以減刑
    ，並定應執行刑為有期徒刑9 月，於96年9 月14日易科罰金
    執行完畢。詎其仍不知悔改，竟基於意圖為自己不法所有之
    犯意，先後於：
(一)、97年6 月15日下午6 時許，在高雄市○鎮區○○街19巷14號
    之停車場內，徒手竊取丙○○所有之白鐵管3 支、熱水器1
    台，得手後持至不知情之蔡紀秀英所經營之忠軍五金資源回
    收場（位在高雄市○鎮區○○路9 號之3） ，變賣換取現金
    花用，嗣因丙○○發覺遭竊而調閱監視錄影畫面後，報警處
    理而循線查獲。
(二)、97年6 月24日中午，行經高雄市苓雅區○○○路175 號處，
    因見該處大門未上鎖，遂打開大門侵入其內（侵入住宅部分
    未經告訴），而在該處地下室內，持其所有之手電筒為照明
    ，找尋行竊目標，嗣發現甲○○所有、放置在該處之冷氣銅
    管材料1 批，遂徒手竊取該等銅管材料得手，又其於行竊過
    程中，因認該等銅管材料過長而不便攜離，乃將之一一折彎
    ，之後乙○○發覺有人返回該處，遂棄下前開銅管材料欲離
    去該處，然仍為甲○○及其家人發現，因而報警查知上情，
    並扣得前開手電筒1 支。
二、案經高雄市政府警察局前鎮分局、苓雅分局移送臺灣高雄地
    方法院檢察署檢察官偵查起訴。
    理  由
一、前揭犯罪事實，業據被告乙○○於本院審理中坦承不諱，核
    與被害人丙○○（見警2 卷第4 至6 頁）、證人蔡紀秀英（
    見警2 卷第7 、8 頁）於警詢中、被害人甲○○於警詢（見
    警1 卷第4 、5 頁）、偵訊中（見偵1 卷第9 、10頁）所陳
    情節大致相符，並有被害人丙○○出具之贓物認領保管單（
    見警2 卷第14頁）（上開被告以外之人於審判外所為之言詞
    及書面陳述，因本件已改行簡式審判程序，依刑事訴訟法第
    159 條第2 項之規定，應具有證據能力）、蒐證相片（見警
    1 卷第13頁、警2 卷第15、16頁）在卷可稽，及手電筒1 支
    扣案足憑，則被告前開自白顯與事實相符，堪以採信。本件
    事證明確，被告前開犯行，足堪認定。至公訴意旨依被害人
    甲○○於警詢、偵訊中陳述：於發現被告行竊之前，伊住處
    大門有上鎖，之後才發現門鎖遭破壞，而門鎖遭破壞之後，
    伊住處大門就變成無法關起來，又伊住處大門若沒有關，住
    處監視器會呈現紅色燈（見警1 卷第5 頁、偵1 卷第9 頁）
    ，而認被告為前開犯罪事實(二)所示犯行時，有破壞該處門鎖
    以侵入行竊乙節，訊據被告就此堅詞否認，辯稱係行經該處
    時，發現該處大門未上鎖方開門侵入行竊，而本院審酌被害
    人甲○○於警詢中陳稱：案發當日中午12時20分許，伊兄長
    回家要將大門關上時，發現門鎖遭人破壞，才按電鈴通知伊
    ，伊接到通知後，要到地下室拿工具箱修理，結果發現銅管
    材料遭人弄彎等語（見警1 卷第5 頁），可知，被害人甲○○於其兄長通知其之前，並未因其所謂「住處監視器會因大
    門沒關而呈現紅色燈」乙情，而發現其住處大門門鎖遭破壞
    ，則其住處大門門鎖究係何時遭人破壞？是否於被告侵入行
    竊之前即有此情形？即非無疑；再佐以被告此部分犯行遭查
    獲時，並未扣得任何得以破壞門鎖之工具，益難遽認被告確
    有破壞被害人甲○○住處大門門鎖以侵入行竊，是公訴意旨
    於此尚有未合，被告行竊手法應如前揭犯罪事實之認定，併
    予敘明。
二、按竊盜罪既遂與未遂之區別，應以所竊之物已否移入自己權
    力支配之下為據，查本件被告為前開犯罪事實(二)所示犯行時
    ，雖因發覺有人來到而未將上開銅管材料取走，然其於逃逸
    之前，已將該等銅管材料一一折彎，業據其於本院審理中陳
    述明確（見本院卷第19頁），是上開物品顯然曾移入被告實
    力支配之下，其此次竊盜行為已達既遂程度無訛。是核被告
    所為，均係犯刑法第320 條第1 項之竊盜罪。公訴人認被告
    前開犯罪事實(二)所示犯行，應以刑法第321 條第2 項、第1
    項第2 款處斷，尚有未合，爰依法予以變更起訴法條。被告
    所犯上開2 罪間，犯罪時間不同、所侵害法益有別，自應予
    以分論併罰。被告有上述之前科紀錄乙情，有臺灣高等法院
    被告前案紀錄表在卷可稽，其受有期徒刑執行完畢，5 年內
    故意再犯本件最重本刑為有期徒刑以上之2 罪，均為累犯，
    應依刑法第47條第1 項規定加重其刑。爰審酌被告為貪圖不
    法利益，竟恣意竊取他人財物，所為實無足取，然念其犯後
    坦承犯行，態度良好，復參以其各次犯罪手段、所竊得上開
    物品之價值、先前因竊盜案件經論罪科刑之次數等一切情狀
    ，分別量處如主文所示之刑，並定其應執行刑，以示懲儆。
    扣案之手電筒1 支，係被告所有、持以為上開犯罪事實(二)犯
    行所用之物，業據被告於本院審理中自承在卷，爰依刑法第
    38條第1 項第2 款規定，併予宣告沒收。
據上論斷，應依刑事訴訟法第299 條第1 項前段、第300 條，刑
法第320 條第1 項、第47條第1 項、第51條第5 款、第38條第1
項第2 款，刑法施行法第1 條之1 ，判決如主文。
本案經檢察官陳麗琇到庭執行職務。
中    華    民    國    97    年    10    月    17    日
                  刑事第七庭    法  官  陳君杰
以上正本證明與原本無異。
如不服本判決，應於判決送達後10日內，向本院提出上訴狀。
中    華    民    國    97    年    10    月    17    日
                                書記官  李承悌
附錄本判決論罪科刑之法條：
刑法第320 條第1 項
意圖為自己或第三人不法之所有，而竊取他人之動產者，為竊盜
罪，處5 年以下有期徒刑、拘役或500 元以下罰金。


司法院資訊處製作；財團法人民間司法改革基金會備份。
